# 求助版主，持有待售长期股权投资被投资方个别报表固定资产折旧

提问人：lfterry 时间：2021-12-29 21:31:36
母公司计 1 年内转让子公司55%股权，母公司个别报表把长期股权投资转成持有待售非流动资产合并报表把子公司资产负债转为持有待售资产和负债，那么子公司（被投资企业）个别报表上的固定资产无形资产是否还要计提折旧摊销？ 子公司（被投资企业）个别报表企业所得税汇算清缴固定资产无形资产折旧摊销费用是否正常税前列支？

回答人：chenyiwei
子公司（被投资企业）个别报表上的固定资产无形资产还要计提折旧摊销；子公司（被投资企业）个别报表企业所得税汇算清缴固定资产无形资产折旧摊销费用正常税前列支。